【裁判字號】    91,易,3513
【裁判日期】    920129
【裁判案由】    竊盜
【裁判全文】
臺灣板橋地方法院刑事判決                        九十一年度易字第三五一三號
    公  訴  人  臺灣板橋地方法院檢察署檢察官
    被      告  乙○○  男  三.
                丙○○  男  四.
右列被告因竊盜案件，經檢察官提起公訴（九十一年度偵字第一七二四○號），本院
判決如左：
    主  文
乙○○、丙○○結夥三人以上竊盜，乙○○處有期徒刑捌月，丙○○處有期徒刑柒月
。
    事  實
一、乙○○、丙○○及年約五十歲、真實姓名年籍不詳、綽號「阿春」之成年男子，
    三人意圖為自己不法之所有，復基於竊盜他人財物之犯意聯絡，於民國（下同）
    九十一年九月五日，在臺北縣林口鄉由乙○○經營之麵攤，由乙○○以新臺幣（
    下同）五千元之價格，僱請丙○○及阿春，竊取他人鋼筋。至同日晚間七時許，
    推由丙○○駕駛車號ＡＰ－二五二號營業曳引車，搭載阿春，而乙○○則駕駛車
    號Ｆ二－○九一七號箱型車，同至臺北縣三重市○○○路與龍門路口之快速道路
    工地。並推由乙○○在現場門口把風，丙○○駕駛上揭營業曳引車駛入工地後，
    控制吊桿，阿春則在場現場綑綁屬春原營造有限公司（下稱春原公司）保管承包
    內政部營建署工程之高拉力鋼筋，共得手十四綑（共約四十三公噸，價值約四十
    一萬三千元）。同日晚間十時二十五分許，嗣為現場監工甲○○發覺而報警，經
    警於當日十時三十分許，在上開工地內捕獲丙○○及工地門口查獲乙○○，阿春
    則趁隙逃離現場。
二、案經春原公司訴由臺北縣政府警察局三重分局報請臺灣板橋地方法院檢察署檢察
    官偵查起訴。
    理  由
一、認定被告犯罪之積極證據：
（一）、被告乙○○部分：
    １、被告丙○○指證：「我們只有二人進入，是我與一名『阿春』的臨時工，是
        『阿春』綁高拉力鋼筋，我控制吊桿」、「是乙○○．．．叫我去吊的．．
        ．」（詳參偵查卷第八頁九十一年九月五日警詢筆錄）；「．．．另一個臨
        時工叫『阿春』一起搬，是陳僱我們二人去搬工，僱用我們運費五千元．．
        ．」（詳參偵查卷第二十一頁九十一年九月六日訊問筆錄）；「（你幾點到
        ？）約七點多，我們三人一起去，而我們二人在搬，而乙○○在外面」（詳
        參偵查卷三十四頁九十一年十月三日訊問筆錄）；「是在案發的下午，當天
        是阿春自己到被告陳的在林口所經營的麵攤，我到被告陳這裡看到阿春所以
        我就叫阿春幫忙搬，錢是我要付給阿春，這件案子的運費是五千元，我要給
        阿春五百元，阿春年約五十歲男子，車子是我自己開，是被告陳打電話叫我
        去麵攤，我負責開車，阿春負責當捆工，被告陳在林口麵攤告訴我說要去忠
        孝橋下去搬鋼筋，我到現場的時候被告陳人已經在現場而且門已經打開了，
        現場只有我這台曳引車，現場有路燈，工地是不是有設燈我不記得了，現場
        光線很亮，我車子到的時候現場的大門已經打開，他告訴我說把鋼筋搬到工
        地的後段，出來要經過原來的大門，他有告訴我說搬壹台的鋼筋量就可以了
        。我和阿春進去搬的時候被告陳在門外，我搬鋼筋的地點大約離門口壹佰公
        尺左右，運費是搬完才可以拿，我們大約搬了十四捆左右大概快要裝滿一車
        就被警察查到」（詳參本院九十二年一月十五日審判筆錄）。是被告丙○○
        多次指證是被告乙○○僱請伊與阿春搬運鋼筋，前後所證相符，堪予採信。
    ２、證人甲○○證言：「於九十一年九月五日下午二十時三十分左右，發現竊嫌
        開一部ＡＰ－二五二號營業貨運曳引車進入工地．．．偷竊鋼筋，而偷竊時
        被我發現而報警當場查獲兩位竊盜嫌疑犯」、「於今日九十一年九月五日下
        午二十時二十五分許，在負責監工巡視工程工地情況，在三重市○○○路與
        龍門路路口之工程地，發現參名竊盜在偷竊公司之鋼筋，並將鋼筋用吊桿，
        拖吊至曳引車上，及發現工地之大門之一名竊嫌把風，於九十一年九月五日
        二十時三十分打一一○報案，請警方處理，當場查獲到把風者、使用吊桿偷
        竊者等二名」（詳參偵查卷第十頁九十一年九月五日警詢筆錄）；「我是在
        大門看到有人在吊鋼筋，而工地當時沒有在施工，我覺得有問題，就打電話
        報警，而乙○○有在大門口，也有走進去，而直到警員來有十分鐘，他不是
        在工地就是在外面」、「警察來以後在工地內抓到丙○○，而另一人跑掉，
        而在大門外抓到乙○○，而乙○○當時開一輛廂型車，有開燈，但有無發動
        沒有注意」（詳參偵查卷第三十四頁九十一年十月三日訊問筆錄）；「我是
        現場的工程師，當天晚上正好由我值夜，我們工地只有警示燈，設在圍籬上
        面，我們進出工地要經過大門，大門有上鎖，我事後清查大門鎖沒有被破壞
        但是面對大門右手邊的銲道也就是大門和圍籬之間的焊接部分有被破壞掉，
        再把大門從中間拉折變成一半的大小，等於把整個大門打開，打開的程度可
        以讓一部曳引車進去，．．．，這部廂型車是正好橫向停放在門口外面正好
        和大門平行，當時這部廂型車距離曳引車壹佰公尺左右，這部廂型車停留在
        大門從我看到開始一直到警察來為止大約五到十分鐘，這件是因為警衛告訴
        我有人要來偷鋼筋，如果連同警衛看到的時間大約二十分鐘，警察到之前廂
        型車的人往工地裡面走，廂型車的人好像發現我在注意，大約走了幾公尺我
        不清楚，．．．」（詳參本院九十二年一月十五日審判筆錄）。是證人甲○○多次指證被告乙○○停車於工地門口，且往工地內外停留，且為警於現場
        門口查獲，前後證述內容相符，堪予採信。
    ３、被告乙○○駕駛之廂型車係橫停於門口開放處，正與大門平行；且自被告乙○○駕駛廂型車駕駛座，可毫無阻攔直視工地內狀況，此有照片共六幀在卷
        可稽。
    ４、並有證人甲○○出名具領遭竊鋼筋之贓物認領保管單一件。足認被告乙○○
        僱工搬運之鋼筋，係屬由證人甲○○管領之物品。
    ５、被告乙○○所辯不足採之理由：
    （１）、被告乙○○辯稱：渠當日是要去找住在臺北縣三重市○○街一一九號四
            樓的朋友李雄，途經案發現場，發現被告丙○○車輛，渠有下車走進工
            地小便，想和被告丙○○打招呼，且想將車停在工地門口，於是在工地
            門口等被告丙○○出來，渠未僱用被告丙○○及阿春來竊取鋼筋云云。
    （２）、經查，被告乙○○所辯，與前揭積極證據不符；且案發地點，距證人李
            雄住處，約六百五十公尺，有現場圖一件在卷可稽；對照證人甲○○所
            言，被告乙○○為警查獲前，在竊案工地現場內外共逗留徘徊約十分鐘
            等語，若被告停車係為小解，自可於車輛旁或至友人李雄住處為之，何
            須行至工地內？而被告乙○○係將自有廂型車橫停於門口開放處，可自
            駕駛座直視工地內情形，已如前開照片所示。現場工地空間寬廣，被告
            乙○○自可將車輛停於門口開放處以外地區，何須將車輛橫停於門口，
            阻礙被告丙○○營業曳引車輛之進出？顯見被告乙○○確有分擔在現場
            把風之竊盜犯行。至被告乙○○聲請調查通聯紀錄，證明被告丙○○所
            言不實云云。惟通聯紀錄僅能顯示通話時間、電話號碼，未能證明通話
            內容，故本院認無調查之必要，附此敘明。
（二）、被告丙○○部分：
    １、被告丙○○接受被告乙○○之僱用，以五千元之對價，與綽號阿春之成年男
        子，三人一同至竊案現場，由阿春負責綑綁鋼筋，被告丙○○操控吊桿，將
        鋼筋搬運至渠所駕駛之車號ＡＰ－二五二號營業曳引車上，有被告丙○○前
        揭不利於己之自白（詳參前開理由一（一）１），核與證人甲○○所證內容
        相符（詳參前揭理由一（一）２），並有現場照片六幀、及贓物認領保管單
        一件在卷可稽，足認被告丙○○前開不利於己之自白，與事實相符。
    ２、被告丙○○所辯不足採之理由：
    （１）、被告丙○○辯稱：被告乙○○僱請渠幫忙搬運鋼筋，渠不知是去偷東西
            ，有人叫車渠就去搬云云。
    （２）、證人甲○○到庭證言：「．．．，如果我們有做半夜施工的話現場都會
            有人在，而且會準備發電機來做照明設備，如果這工地要叫車都是我負
            責，現場的人會知道這是我們叫的車，而且我們會叫自己認識的車子，
            就業界習慣而言也會儘量提供發電機來做照明設備，在不得已的情形之
            下才會沒有照明而直接做事，在現場堤防上是有照明設備，但是工地沒
            有照明，警示燈晚上就會亮起來」、「．．．但是廂型車的人往裡面走
            的時候，搬鋼筋中的壹個人就離開工地」（詳參本院九十二年一月十五
            日審判筆錄）。因此，被告丙○○在夜間現場無照明之狀況下搬運鋼筋
            ，有違常情；且被告丙○○自承係第一次至現場搬運鋼筋，在現場未設
            照明設備之異常狀態下，卻未加確認；再以同案共犯阿春於警察抵達前
            ，即逃離工地，顯見被告丙○○應知現場鋼筋非被告乙○○有權搬運之
            物。其空言否認犯行，應屬諉卸之詞，不足採信。事證明確，被告廖錫
            堅犯行洵堪認定。
二、論罪科刑：按被告乙○○、丙○○與阿春，三人共同竊取春原公司保管之鋼筋得
    手十四綑，核被告乙○○、丙○○所為，均係犯刑法第三百二十一條第一項第四
    款之結夥三人以上竊盜罪。而被告乙○○、丙○○與阿春，就前開竊盜犯行，有
    犯意聯絡及行為分擔，應論以共同正犯。爰分別酌被告二人犯罪動機、目的、手
    段、竊得財物價值、對被害人造成財產上損失程度及其二人於犯罪後均矢口否認
    犯行等一切情狀，分別量處如主文所示之刑。
據上論斷，應依刑事訴訟法第二百九十九條第一項前段，刑法第二十八條、第三百二
十一條第一項第四款，判決如主文。
本案經檢察官王志超到庭執行職務
中    華    民    國      九十二      年      一      月    二十九    日
                                      臺灣板橋地方法院刑事第二庭
                                          法  官  高    玉    舜
右正本證明與原本無異。
如不服本判決，應於判決送達後十日內，向本院提出上訴狀。
                                          書記官  田    世    杰
中    華    民    國      九十二      年      一      月    三十      日
附錄本案論罪科刑法條全文：
中華民國刑法第三百二十一條
犯竊盜罪而有左列情形之一者，處六月以上、五年以下有期徒刑：
一  於夜間侵入住宅或有人居住之建築物、船艦或隱匿其內而犯之者。
二  毀越門扇、牆垣或其他安全設備而犯之者。
三  攜帶兇器而犯之者。
四  結夥三人以上而犯之者。
五  乘火災、水災或其他災害之際而犯之者。
六  在車站或埠頭而犯之者。
前項之未遂犯罰之。


司法院資訊處製作；財團法人民間司法改革基金會備份。
